臺灣臺南地方法院刑事判決　
111年度易字第284號
公  訴  人  臺灣臺南地方檢察署檢察官
被      告  葉家豪


上列被告因竊盜案件，經檢察官提起公訴（110年度偵字第15004
號），本院判決如下：
    主  文
葉家豪犯竊盜罪，處拘役伍拾日，如易科罰金，以新臺幣壹仟元
折算壹日。未扣案犯罪所得尤加利10ml精油壹瓶、棉圈絨面用巾
壹個，均沒收，於全部或一部不能沒收或不宜執行沒收時，追徵
其價額。
    事  實
一、葉家豪意圖為自己不法所有，基於竊盜之犯意，於民國110
    年6月27日14時12分許，前往位於臺南市○區○○○路0段000號2
    樓之無印良品南紡門市，徒手竊取展示架上擺放之行動無水
    香氛機4台、精油45瓶、芬香石10個、行動無水香氛機更換
    用毛氈6個、及棉圈絨面用巾1個等商品(價值共計新臺幣32,
    649元)，得手後將上開物品藏入其手提袋內，攜離該處，並
    駕駛其所有之車牌號碼000-0000號自用小客車離開。嗣經該
    門市組長邱萱恩於盤點時發現商品短缺，經調閱監視器後，
    始查悉上情。
二、案經台灣無印良品股份有限公司委由邱萱恩、劉丹文訴請臺
    南市政府警察局第一分局移送臺灣臺南地方檢察署檢察官偵
    查起訴。
    理  由
壹、證據能力部分：
    本案據以認定事實之供述證據，公訴人及被告葉家豪於本院
    言詞辯論終結前均未爭執其證據能力，經審酌其作成並無違
    法、不當或顯不可信之情形，依刑事訴訟法第159條之5之規
    定，自有證據能力；至其他非供述證據部分，與本案事實具
    自然關聯性，且非公務員違背法定程序或經偽造、變造等須
    證據排除之情事所取得，依同法第158條之4規定反面解釋，
    亦具證據能力，先予敘明。
貳、實體部分：　　
一、上揭犯罪事實，業據被告於本院審理中坦承不諱，核與證人
    即告訴代理人邱萱恩、劉丹文分別於警詢及偵查中證述之情
    節相符；此外，並有臺南市政府警察局第一分局扣押筆錄、
    扣押物品目錄表、贓物認領保管單、監視器畫面翻拍照片、
    扣案物品照片、告訴代理人邱萱恩提出之損失清單、車輛詳
    細資料報表等（見警卷第23至29、33至35、37至67、77頁）
    在卷可資佐證，足認被告之自白與事實相符，而可採信。綜
    上，本案事證明確，被告竊盜之犯行洵堪認定，應依法論科
    。
二、核被告所為，係犯刑法第320條第1項之竊盜罪。爰審酌被告
    正值青壯，不思以正途賺取財物，恣意竊取他人財物，造成
    告訴人之財物損失，顯缺乏尊重他人財產權之觀念，行為實
    有不當；惟念被告犯後能坦承犯行，已見悔意，且除所竊取
    之尤加利10ml精油1瓶、棉圈絨面用巾1個外，其餘商品均已
    返還告訴人；兼衡被告犯罪之動機、目的、手段、前曾有竊
    盜之前案紀錄、所竊取之財物價值，暨其於審理中所陳述之
    智識程度，家庭經濟狀況等一切情狀，量處如主文所示之刑
    ，並諭知易科罰金之折算標準。
三、被告竊取之尤加利10ml精油1瓶、棉圈絨面用巾1個，屬被告
    之犯罪所得，且此部分迄未賠償告訴人，應依刑法第38條之
    1第1項前段規定，宣告沒收該犯罪所得，並依同條第3項規
    定，諭知於全部或一部不能沒收或不宜執行沒收時，追徵其
    價額。至被告竊得之其餘物品均已返還告訴代理人邱萱恩，
    此有贓物認領保管單附卷足憑（見警卷第33至35頁），依刑
    法第38條之1第5項之規定，不予宣告沒收或追徵。
據上論斷，應依刑事訴訟法第299條第1項前段，刑法第320條第1
項、第41條第1項前段、第38條之1第1項前段、第3項，刑法施行
法第1條之1，判決如主文。
本案經檢察官王鈺玟提起公訴，檢察官羅瑞昌到庭執行職務。
中　　華　　民　　國　　111 　年　　5 　　月　　2 　　日
                  刑事第七庭  法　官　孫淑玉
以上正本證明與原本無異。
如不服本判決應於收受本判決後20日內向本院提出上訴書狀，並
應敘述具體理由。其未敘述上訴理由者，應於上訴期間屆滿後20
日內向本院補提理由書狀（均須按他造當事人之人數附繕本）「
切勿逕送上級法院」。 
　　　　　　　　　　　　　　　書記官　洪千棻
中　　華　　民　　國　　111 　年　　5 　　月　　3 　　日
附錄本案論罪科刑法條：
中華民國刑法第320條
意圖為自己或第三人不法之所有，而竊取他人之動產者，為竊盜
罪，處5年以下有期徒刑、拘役或50萬元以下罰金。
意圖為自己或第三人不法之利益，而竊佔他人之不動產者，依前
項之規定處斷。
前二項之未遂犯罰之。